【裁判字號】    97,台上,4775
【裁判日期】    970925
【裁判案由】    違反槍砲彈藥刀械管制條例
【裁判全文】
最高法院刑事判決            九十七年度台上字第四七七五號
上  訴  人  甲○○
上列上訴人因違反槍砲彈藥刀械管制條例案件，不服台灣高等法
院台南分院中華民國九十七年七月二十九日第二審更審判決（九
十七年度上更(二)字第一六五號，起訴案號：台灣台南地方法院檢
察署九十五年度偵字第一五八四、四０九三、四二九一、四四七
五、四七五七、六四二九、六四九一號），提起上訴，本院判決
如下：
    主  文
原判決撤銷，發回台灣高等法院台南分院。
    理  由
本件原判決撤銷第一審關於上訴人甲○○販賣改造手槍部分之科
刑判決，改判依牽連犯及想像競合犯關係，從一重論處上訴人共
同未經許可，販賣可發射子彈具有殺傷力之改造手槍累犯罪刑，
固非無見。
惟查(一)原判決理由記載上訴人於警詢及偵審中已自白本件犯行，
並供述原判決附表Ａ、Ｂ、Ｃ、Ｆ及附表Ｄ編號一所示之槍、彈
之來源及去向。但因其供述而查獲之槍、彈僅係附表Ａ、Ｂ、Ｃ
所示之槍、彈而已，仍有附表Ｆ所示之槍、彈尚未查獲。另附表
Ｄ編號一所示之槍枝主要組成零件係警方人員於民國九十五年一
月六日上午十一時三十分，持搜索票在台南縣西港鄉○○街八之
一三九號蔡金龍住處所查獲，業據證人蔡金龍於警詢中證述明確
，並有台南縣警察局歸仁分局扣押物品目錄表二紙在卷可稽，足
証附表Ｄ編號一所示之槍枝主要組成零件，並非因其供述而查獲
。是其雖於警詢及偵審中自白，並供述全部槍、彈之來源及去向
，但其中附表Ｄ編號一所示之槍枝主要組成零件，並非因上訴人
之供述而查獲，另附表Ｆ所示之槍、彈則尚未查獲，足見本件並
未因其供述而查獲「全部」之槍、彈至明，此外復無任何證據足
資証明其有何具備「因而防止重大危害治安事件之發生」之要件
，自無槍砲彈藥刀械管制條例第十八條第四項之適用等情。然該
項條文前段規定「犯本條例之罪，於偵查或審判中自白，並供述
全部槍砲、彈藥、刀械之來源及去向，因而查獲或因而防止重大
危害治安事件之發生者，減輕或免除其刑。」所稱「供述全部槍
砲、彈藥、刀械之來源及去向，因而查獲」，以將原持有之槍砲
、彈藥、刀械所取得之來源，與所轉手之流向，交代清楚，因而
使犯罪調（偵）查人員，得以一併查獲相關涉案者，即為已足，
不以須查獲全部槍砲、彈藥、刀械為必要。本件警方與檢察官是
否因上訴人供述全部槍、彈之來源及去向，因而查獲相關涉案人
員，原審未經調查審認，遽以原判決附表Ｄ編號一所示之槍枝主
要組成零件，非因其供述而查獲。附表Ｆ所示槍、彈，尚未查獲
。遂認未因其供述而查獲全部槍、彈，無上開條文規定減輕或免
除其刑之適用，尚嫌速斷。(二)原判決認定上訴人與侯志詳（已經
原審判處罪刑確定）製造原判決附表Ｆ編號二、三所示槍、彈，
販賣予盧俊成，因該槍、彈無殺傷力，上訴人僅係犯槍砲彈藥刀
械管制條例第八條第五項、第一項之非法製造可發射子彈具有殺
傷力之槍枝未遂罪，同條例第十二條第五項、第一項之非法製造
子彈未遂罪。而被訴犯同條例第八條第一項之非法販賣可發射子
彈具殺傷力之槍枝及同條例第十二條第一項之非法販賣子彈罪部
分，則不成立犯罪。然上訴人於警詢時供稱：販賣予盧俊成之槍
枝，於九十四年十月間，由黃炳楠在台南縣西港鄉○○村○鄉道
○路邊交通號誌牌試射一槍（具有殺傷力），該槍枝附彈匣一個
、改造子彈十顆給盧俊成，價格新台幣（下同）一萬五千元，先
收取頭款六千元，於九十四年十一月初再收取尾款九千元等語（
見九十五年度偵字第一五八四號偵查卷(二)第一六六、一六七頁）
。而盧俊成於警詢時亦證述以一萬五千元向上訴人購買上開槍枝
等物，先付六千元，尾款九千元於九十四年十一月五日交付。其
於九十四年十月二十七日上午一時許，曾持該槍、彈至台南市○
○里○○街北側河堤，朝天空試射一發（見編號二十五警卷第四
十一至四十三頁）。上情如果無訛，該槍、彈於買賣前後，既均
經試射，且給付價款。則如無殺傷力，上訴人豈敢販賣？而盧俊
成焉會買受？原判決之認定，似與常情有違。該槍、彈究竟有無
殺傷力，仍有調查審認之必要。(三)原判決既認定上訴人與侯志詳
共同製造原判決附表Ｃ所示槍、彈，已販賣予李政翰，為李政翰
所有，未在其持有中，竟將其編號一、二所示槍、彈，於其所犯
之罪諭知沒收，亦有未合。以上或為上訴意旨所指摘，或為本院
得依職權調查之事項，應認原判決仍有撤銷發回之原因。
據上論結，應依刑事訴訟法第三百九十七條、第四百零一條，判
決如主文。
中    華    民    國  九十七  年    九    月  二十五  日
                      最高法院刑事第十二庭
                          審判長法官  石  木  欽
                                法官  陳  世  淙
                                法官  洪  佳  濱
                                法官  呂  丹  玉
                                法官  段  景  榕
      本件正本證明與原本無異
                                      書  記  官
中    華    民    國  九十七  年    九    月   三十   日
                                                      Ｖ


司法院資訊處製作；財團法人民間司法改革基金會備份。
